臺灣屏東地方法院小額民事判決
111年度潮小字第303號
原      告  馨琳揚企管顧問有限公司


法定代理人  唐明良  
訴訟代理人  黃楠傑  
            蘇秋慧  

被      告  許聖緯  
上列當事人間請求給付電信費事件，本院於民國111年8月4日言
詞辯論終結，判決如下：
    主  文
被告應給付原告新臺幣（下同）50,017元，及自111年6月7日起
至清償日止，按週年利率百分之5計算之利息。
訴訟費用1,000元由被告負擔。
本判決第一項得假執行。但被告於執行標的物拍定、變賣或物之
交付前，以50,017元為原告預供擔保，或將請求標的物提存後，
得免為假執行。
    事實及理由要領
原告主張被告先前分別向原債權人亞太電信股份有限公司、台灣
之星電信股份有限公司、台灣大哥大股份有限公司申請如附表所
示五組電信門號，約定各組電信門號分別自啟用日起須連續使用
如附表所示期間，否則應補償如附表所示金額。惟被告使用上開
門號未滿約定期間，並積欠電信費用共18,652元及補償費31,365
元，合計共50,017元等情，業據其提出與其主張相符之證據資料
為證，被告經本院合法通知後，既未於言詞辯論期日到場爭執，
復未提出書狀答辯以供本院斟酌，本院審酌原告所提證據，堪認
其主張為真實。從而，原告依據電信契約、債權讓與之法律關係
，請求被告給付如主文所示之金額及利息，為有理由，應予准許
。本件係就民事訴訟法第436條之8適用小額訴訟程序所為被告敗
訴之判決，依同法第436條之20規定，應依職權宣告假執行，並
依同法第436條之23準用第436條第2項，適用同法第392條第2項
及第3項規定，依職權宣告被告於執行標的物拍定、變賣或物之
交付前預供擔保，或將請求標的物提存，得免為假執行。
中　　華　　民　　國　　111 　年　　8 　　月　　11　　日
                  潮州簡易庭      法　官  麥元馨
以上正本係照原本作成。
如不服本判決，應於判決送達後20日內，以判決違背法令為理由
，向本院提出上訴狀並表明上訴理由（上訴理由應表明：一、原
判決所違背之法令及其具體內容；二、依訴訟資料可認為原判決
有違背法令之具體事實），如未表明上訴理由者，應於上訴後20
日內向本院提出上訴理由書。如委任律師提起上訴者，應一併繳
納上訴審裁判費。 
中　　華　　民　　國　　111 　年　　8 　　月　　11　　日
                                  書記官　洪雅玲
附表
編號 門號 電信公司(原債權人) 積欠之電信費 專案補償費 約定使用期間 1 0000000000 亞太電信股份有限公司 10,879元 6,634元 30個月  2 0000000000 亞太電信股份有限公司 2,604元 7,442元 30個月  3 0000000000 台灣之星電信股份有限公司 2,271元 6,761元 30個月  4 0000000000 台灣之星電信股份有限公司 1,758元 4,861元 36個月  5 0000000000 台灣大哥大電信股份有限公司 1,140元 5,667元 24個月  合計   18,652元 31,365元